【裁判字號】    99,抗,3
【裁判日期】    990126
【裁判案由】    本票裁定強制執行
【裁判全文】
臺灣臺南地方法院民事裁定  99年度抗字第3號
抗  告  人    乙○○
相  對  人    昌奕有限公司
法定代理人    甲○○
上列抗告人因與相對人昌奕有限公司間本票裁定強制執行事件，
對於中華民國98年12月9日本院98年度司票字第2993號民事裁定
提起抗告，本院裁定如下：
    主  文
抗告駁回。
抗告程序費用新台幣壹仟元由抗告人負擔。
    理  由
一、按執票人向本票發票人行使追索權時，得聲請法院裁定後強
    制執行，票據法第123條定有明文。又本票執票人依上開法
    條之規定，聲請法院裁定及抗告法院之裁定，僅依非訟事件
    程序，以審查強制執行許可與否，並無確定實體上法律關係
    存否之效力，如發票人就票據債務之存否有爭執時，應由發
    票人提起確認之訴，以資解決（此有最高法院56年台抗字第
    714 號、57年台抗字第76號著有判例可稽）。質言之，准許
    本票強制執行之裁定，屬非訟事件裁定，為裁定之法院僅就
    本票為形式上之審查，無從審酌屬於實體上法律關係之事由
    ，並抗告法院就本票裁定強制執行事件，亦應僅就形式審查
    ，不得審酌抗告人關於實體事項之抗辯事由。
二、抗告意旨略以：抗告人確曾積欠相對人貨款20餘萬元及借款
    20餘萬元，合計約50餘萬元；另抗告人亦積欠某葉姓友人借
    款60萬元，相對人表明願代抗告人出面斡旋伊與葉姓友人間
    借款，並告知抗告人開立如附表所示本票1紙（以下簡稱為
    系爭本票）作為擔保以利日後還款，惟相對人僅係開立面額
    5萬元之支票12紙 (自99年1月至同年12月止)予葉姓友人，
    卻謊稱該債務已解決，是該系爭本票金額與實際債權金額不
    符，因而提出抗告。
三、經查：本件相對人主張伊執有抗告人為發票人之系爭本票，
    並免除作成拒絕證書，詎屆期提示未獲付款，依票據法第
    123條聲請裁定許可強制執行等情，已據提出本票1紙為證，
    而依本票之記載形式上觀察，其已具備本票有效要件，抗告
    人雖辯稱系爭本票金額與實際債權金額不符云云。惟查，相
    對人提出系爭本票，已記載發票人、發票日、票面金額等事
    項，則原審裁定予以准許，形式上審查即無不合。至於抗告
    人上開主張無論是否屬實，係對系爭本票之實體關係為抗辯
    。揆諸首揭說明，應由抗告人另行提起民事訴訟以資解決，
    自非本件非訟程序可得審究，故仍應為許可系爭本票強制執
    行之裁定。是抗告意旨指摘原裁定不當，求予廢棄，為無理
    由，應予駁回。爰裁定如主文。
四、據上論結，本件抗告為無理由，依非訟事件法第46條、第21
    條第2項、第24條第1項，民事訴訟法第495條之1第1項、第4
    49條第1項、第78條，裁定如主文。
中    華    民    國    99    年    1     月    26    日
                  民事第二庭  法  官    田玉芬
以上正本證明與原本無異。
如不服本裁定，僅得於收受本裁定正本送達後10日內，以適用法
規顯有錯誤為理由，向本院提出再抗告狀，（須附繕本一份及
繳納再抗告裁判費新台幣1,000元），經本院許可後始可再抗告。
中    華    民    國    99    年    1     月    26    日
                              書記官    劉紀君
┌────────────────────────────────┐
│附表：                                           99年度抗字第3號│
├──┬──────┬──────┬───┬──────┬────┤
│編號│發  票  日  │票 面 金 額 │到期日│ 利息起算日 │票據號碼│
│    │            │（新 台 幣）│      │            │        │
├──┼──────┼──────┼───┼──────┼────┤
│001 │98年11月7日 │1,100,000元 │未  載│98年11月7日 │094377  │
└──┴──────┴──────┴───┴──────┴────┘


司法院資訊處製作；財團法人民間司法改革基金會備份。
